【裁判字號】    99,裁,3575
【裁判日期】    991230
【裁判案由】    虛報進口貨物
【裁判全文】
最  高  行  政  法  院  裁  定
                                      99年度裁字第3575號
上  訴  人  卉進有限公司
代  表  人  唐肇豪 律師（清算人）
被 上訴 人  財政部基隆關稅局
代  表  人  蔡秋吉
上列當事人間虛報進口貨物事件，上訴人對於中華民國99年9月
30日臺北高等行政法院99年度訴字第1183號判決，提起上訴，本
院裁定如下：
    主  文
上訴駁回。
上訴審訴訟費用由上訴人負擔。
    理  由
一、按對於高等行政法院判決之上訴，非以其違背法令為理由，
    不得為之，行政訴訟法第242條定有明文。依同法第243條第
    1項規定，判決不適用法規或適用不當者，為違背法令；依
    同法第243條第2項規定，判決有該條項所列各款情形之一者
    ，為當然違背法令。又提起上訴，應以上訴狀表明上訴理由
    並應添具關於上訴理由之必要證據，復為同法第244條第1項
    第4款及第2項所明定。是當事人提起上訴，如以原判決有不
    適用法規或適用不當為理由時，其上訴狀應有具體之指摘，
    並揭示該法規之條項或其內容；如以原判決有行政訴訟法第
    243條第2項所列各款情形為理由時，其上訴狀應揭示合於該
    條款之具體事實。上訴狀或理由書如未依上述方法表明，或
    其所表明者顯與上開法條規定之違背法令情形不相合時，即
    難認為已合法表明上訴理由，其上訴自非合法。
二、緣上訴人委由天偉報關行於民國97年10月31日向被上訴人報
    運進口中國大陸產製成衣乙批（進口報單號碼：第AA/97/49
    47/0052號），其中第20項貨物GIRL'S BRASSIERE原申報成
    分55% SILK 45% COTTON，貨品分類號列第6212.10.10.00-8
    號「絲或廢絲製胸罩，不論是否針織或鉤針織者」，無輸入
    規定；經被上訴人查驗結果，實際成分為100% NYLON，應歸
    列貨品分類號列第6212.10.90.00-1號「其他紡織材料製胸
    罩，不論是否針織或鉤針織者」，輸入規定MP1（大陸物品
    有條件准許輸入），核非屬經濟部國際貿易局公告准許輸入
    之大陸物品，經審理上訴人虛報進口貨物成分，逃避管制之
    違章成立，依海關緝私條例第37條第3項轉據同條例第36條
    第1項、第3項規定，處貨價1倍之罰鍰，併沒入貨物；因上
    訴人係於5年內再犯海關緝私條例同一規定之行為（被上訴
    人97年第09701121號處分書，於97年5月30日確定），依同
    條例第45條規定得加重罰鍰二分之一，乃處貨價1.5倍之罰
    鍰計新臺幣（下同）224,703元；又系爭貨物於受裁處沒入
    前已放行，致無法裁處沒入，此部分乃依行政罰法第23條第
    1項規定，裁處沒入貨物之價額計149,802元；另依同條例第
    44條、加值型及非加值型營業稅法第51條及貿易法第21條等
    規定，追徵進口稅費計26,425元（包括進口稅17,976元、營
    業稅8,389元及推廣貿易服務費60元）。上訴人不服，循序
    提起行政訴訟，經原審法院判決駁回後，提起本件上訴。
三、上訴意旨雖主張：上訴人就本件違章行為並無主觀上之故意
    或過失，且上訴人就貨物之實際成分實有判斷困難，上訴人
    客觀上雖違反行政法上據實申報之義務，惟虛報行為與因基
    於大陸出口廠商提供錯誤資訊之誤報行為，客觀上之行為表
    徵雖相同，但主觀認識卻大相逕庭，原判決未對其如何認定
    為過失加以明確解釋，構成判決不備理由之違背法令；又系
    爭貨物成分經被上訴人化驗後，尚出現2種不同結果，則課
    予上訴人一一化驗其成分之義務，未免過苛，亦違反國際貿
    易實務，原判決認定事實顯違反經驗及論理法則，構成判決
    違背法令；原判決就系爭化驗結果究以何種標準、何種程序
    ，原判決均未說明，構成判決不備理由之違背法令；系爭貨
    物既屬管制不得進口之貨品，依法即非核稅之對象，被上訴
    人另行追徵稅額，顯然違反一事不二罰原則，原判決亦未說
    明其認定依據，構成判決適用法規錯誤及理由不備之違背法
    令等語。惟原判決已就上訴人運報進口系爭貨物，是否涉有
    虛報進口貨物成分，逃避管制之違章情事；被上訴人所為罰
    鍰、裁處沒入貨物之價額及追徵進口稅費之處分是否適法等
    重要爭點，詳述其判斷之理由，並就上訴人之主張，何以不
    足採，分別予以指駁甚明，且追徵進口稅費與處貨價1倍之
    罰鍰，前者為補稅，後者為罰鍰，本不生一事二罰之問題。
    經核前揭上訴理由，仍執與起訴意旨雷同且經原審不採之陳
    詞及歧異見解，就原審取捨證據、認定事實及適用法律之職
    權行使，指摘為不當，並就原審已論斷者，泛言未論斷，而
    非具體表明合於不適用法規、適用法規不當，或行政訴訟法
    第243條第2項所列各款之情形，難認對原判決之如何違背法
    令已有具體之指摘。依首開規定及說明，應認其上訴為不合
    法。
四、依行政訴訟法第249條第1項前段、第104條、民事訴訟法第9
    5條、第78條，裁定如主文。
中    華    民    國    99    年    12    月    30    日
                    最高行政法院第六庭
                        審判長法官  藍  獻  林
                              法官  陳  鴻  斌
                              法官  廖  宏  明
                              法官  姜  素  娥
                              法官  林  文  舟

以  上  正  本  證  明  與  原  本  無  異
中    華    民    國    99    年    12    月    30    日
                              書記官  邱  彰  德

司法院資訊處製作；財團法人民間司法改革基金會備份。
